【裁判字號】    90,訴,6665
【裁判日期】    920630
【裁判案由】    復職
【裁判全文】
臺北高等行政法院裁定                              九十年度訴字第六六六五號
    原      告  甲○○
右原告與被告台灣銀行間因復職事件，原告提起行政訴訟，本院裁定如左：
    主  文
原告之訴駁回。
訴訟費用由原告負擔。
    理  由
一、按公法上之爭議，除法律別有規定外，得依行政訴訟法提起行政訴訟。原告之訴
    ，有訴訟事件不屬行政法院之權限之情事者，行政法院應以裁定駁回之。行政訴
    訟法第二條、第一百零七條第一項第一款分別定有明文。
二、本件原告起訴意旨略以：原告原為被告儲蓄部之高級專員，因任職被告新莊分行
    期間涉及刑事案件遭台灣板橋地方法院刑事判決有罪，被告以民國（下同）八十
    三年八月二十九日銀人乙字第一一五二○號獎懲通知書，依行政院所頒之「行政
    院暨所屬各級行政機關公務人員獎懲案件處理辦法」第六條第二款之規定，對於
    原告為停職之處分。惟上開辦法業經行政院於八十八年十二月一日修正為「行政
    院及所屬各級行政機關公務人員獎懲案件處理辦法」，並於第八條第一項前段明
    定：「停職人員除有公務人員任用法第二十八條第三款、第四款、第五款規定應
    予免職外，未受徒刑之執行或撤職、休職之懲戒處分者，依公務員懲戒法第六條
    之規定，應許復職。」原告乃於八十九年二月十四日向被告申請復職，詎被告以
    八十九年四月十八日（八九）銀人乙字第○七一三四號函駁回原告之申請，原告
    不服，爰提起訴願及復審，經財政部決定復審不受理，公務人員保障暨培訓委員
    會決定再復審不受理，為此提起本件訴訟云云。
三、查被告係財政部所屬國營金融保險事業機構，按財政部所屬國營金融保險事業機
    構人事管理準則第一條規定：「財政部（以下簡稱本部）為促進所屬國營金融、
    保險事業機構（以下簡稱各機構）經營企業化，並加強人事管理，特訂定本準則
    。」第二條規定：「凡經奉准實施用人費率薪給之各機構，其人事管理，除適用
    刑法及公務員服務法有關規定外，均依本準則之規定。」第七條規定：「各機構
    人員之任用，董事長、理事主席、總經理、局長，由本部遴報行政院核定；董（
    理）事，監察人、副總經理、協理、副局長，由本部遴選核定。其餘人員，除法
    令別有規定外，得由各機構視需要派用或聘僱，其比例由各機構定之。但隨業務
    狀況調整之聘僱人員，不得超過總員額百分之十五。」第八條規定：「各機構派
    用或聘僱人員，所需資格條件，及聘僱契約原則，由各機構訂定報本部核備。其
    應依照勞工法規辦理者，從其規定。前項派用或聘僱人員，其屬新進者，應向分
    發機關申請分發考試及格人員，或遴選適當合格人員。」第十四條規定：「各機
    構人員之退休、撫卹、由本部訂定辦法，報請行政院核定施行。有關保險事項，
    仍分別依照公務人員保險法及勞工保險條例之規定辦理。前項退休、撫卹及保險
    所需費用，均由各機構在其本身負擔能力、暨不超過用人費用規定範圍內列支。
    現職人員於退休、撫卹辦法施行前，其原有服務年資及既得權益，應行結算並予
    保留。」第十五條規定：「各機構因歸併、裁撤、業務緊縮或無適當工作量之編
    餘人員，無適當職位可資調派時，得予資遣，其辦法由本部定之。」。由上可知
    ，被告並非行政機關，原告亦非依法任用或派用之公務人員，兩造間僅生私法上
    之僱傭關係，尚不因被告依行政院所頒之「行政院暨所屬各級行政機關公務人員
    獎懲案件處理辦法」之規定對原告為停職之處置而異其性質（至被告適用該辦法
    對原告為停職之處置之適法性，屬另一問題）。是兩造間因原告申請復職遭被告
    拒絕而生之爭執，自不屬公法上之爭議，依首揭之說明，本院並無審判之權限，
    爰裁定駁回原告之起訴。
三、依行政訴訟法第一百零七條第一項第一款、第一百零四條、民事訴訟法第九十五
    條、第七十八條，裁定如主文。
中    華    民    國    九十二      年      六        月      三十      日
                 臺 北 高 等 行 政 法 院   第 一 庭
                                審 判 長 法  官  王  立  杰
                                         法  官  黃  本  仁
                                         法  官  王  碧  芳
右為正本係照原本做成。
如不服本裁定，應於送達後十日內，向本院提出抗告狀（須按他造人數附繕本）。
中      華      民      國    九十二    年      六      月     三十     日
                                         法院書記官 鄭 聚 恩


司法院資訊處製作；財團法人民間司法改革基金會備份。
